【裁判字號】    92,訴,2625
【裁判日期】    921223
【裁判案由】    毒品危害防制條例
【裁判全文】
臺灣臺中地方法院刑事判決                        九十二年度訴字第二六二五號
    公  訴  人  臺灣臺中地方法院檢察署檢察官
    被      告  甲○○
右列被告因違反毒品危害防制條例案件，經檢察官提起公訴（九十二年度毒偵字第二
四六六號、九十二年度毒偵字第三０五八號）及移
五六號），本院合議庭裁定改行簡式審判程序審理，本院判決如左：
    主  文
甲○○連續施用第一級毒品，處有期徒刑拾月。扣案之殘渣袋壹個、注射針筒壹支，
均沒收。
    事  實
一、甲○○前因施用毒品案件，經依本院以九十二年度毒聲字第一二三五號裁定送勒
    戒處所進行觀察勒戒後，認無繼續施用毒品傾向，經臺灣臺中地方法院檢察署檢
    察官於民國九十二年五月二十九日以九十二年度毒偵字第一四０三號為不起訴處
    分確定後；五年內，明知海洛因業經列為毒品危害防制條例第二條第二項第一款
    所稱之第一級毒品，竟基於施用第一級毒品海洛因之概括犯意，自九十二年六月
    十六日凌晨二時許起至九十二年十月五日八、九時許止，在臺中縣太平市○○路
    五七之二號租屋處及其他不詳處所，以將少許毒品海洛因稀釋後，以注射針筒注
    射血管之方式，連續施用第一級毒品海洛因，約每週一次；嗣於九十二年八月十
    七日三時三十分許，在臺中市○區○○路與大智路口，為警查獲，並扣得其所有
    供施用第一級毒品海洛因所用之注射針筒一支；又於九十二年九月十五日凌晨零
    時十分許，在臺中市○區○村路○○○路口，為警查獲；復於九十二年十月九日
    十八時四十分許，在臺中縣太平市○村○街四八號四樓，為警查獲，並扣得其所
    有供裝置海洛因使用之殘渣袋一個。甲○○經依本院以九十二年度毒聲字第二五
    ０四號裁定送觀察勒戒處所進行觀察勒戒後，認有繼續施用毒品之傾向，經依本
    院以九十二年度毒聲字第二七八二號裁定令入戒治處所施以強制戒治，現於臺灣
    臺中看守所附設勒戒所進行觀察勒戒中。
二、案經臺中市警察局第三分局、臺中縣警察局霧峰分局報告臺灣臺中地方法院檢察
    署檢察官偵查起訴暨移送併辦。
    理  由
一、訊據被告甲○○，對於右揭時地連續施用第一級毒品海洛因之事實，業經於本院
    審理中坦認屬實，並有扣案之殘渣袋一個、注射針筒一支為證，且被告於獲案時
    所採集之尿液，經送驗結果，亦呈現鴉片代謝物及嗎啡陽性反應，此有中山醫學
    大學附設醫院藥物濫用檢測中心驗尿報告三份、臺中縣衛生局尿液煙毒檢驗報告
    書一份、中山醫學大學附設醫院檢驗科藥物檢測中心篩檢報告一份在卷可稽，足
    認被告自白供述與現有事證相符，應堪置信；又被告前因施用毒品案件，經依本
    院以九十二年度毒聲字第一二三五號裁定送勒戒處所進行觀察勒戒後，認無繼續
    施用毒品傾向，經臺灣臺中地方法院檢察署檢察官於九十二年五月二十九日以九
    十二年度毒偵字第一四０三號為不起訴處分確定後，五年內，又因本件施用毒品
    案件，經依本院以九十二年度毒聲字第二五０四號裁定送觀察勒戒處所進行觀察
    勒戒後，認有繼續施用毒品之傾向，經依本院以九十二年度毒聲字第二七八二號
    裁定令入戒治處所施以強制戒治，現於臺灣臺中看守所附設勒戒所進行觀察勒戒
    中等情，亦有臺灣高等法院被告全國前案紀錄表一份、臺灣臺中地方法院檢察署
    檢察官九十二年度毒偵字第一四０三號不起訴處分書一份、本院九十二年度毒聲
    字第二五０四號刑事裁定一份、臺灣臺中看守所九十二年十月二十七日中所正衛
    字第０九二一二０００六四號函檢送之有無繼續施用毒品傾向證明書及評估標準
    紀錄表各一份在卷為憑，足認被告前經不起訴處分確定後，五年以內再犯本件施
    用毒品之罪。本件事證已臻明確，被告施用毒品犯行，洵堪認定。
二、查：毒品危害防制條例業於八十七年五月二十日經總統公布，而於八十七年五月
    二十二日施行，並將海洛因列為該條例第二條第二項第一款所稱之第一級毒品。
    核被告所為，係違反毒品危害防制條例第十條第一項之施用第一級毒品罪。其持
    有第一級毒品之低度行為，應為施用第一級毒品之高度行為所吸收，不另論罪。
    又被告連續多次施用第一級毒品海洛因之犯行，其時間緊接，手段同一，所觸犯
    犯罪構成要件相同之罪名，顯係基於概括犯意而反覆為之，為連續犯之裁判上一
    罪關係，應依刑法第五十六條之規定，論以一罪，並加重其刑。至於臺灣臺中地
    方法院檢察署檢察官以九十二年度毒偵字第三三五六號移送併辦部分，係以被告
    基於施用第一級毒品海洛因之概括犯意，自九十二年八月中旬起至九十二年九月
    十二日止，在臺中縣太平市○○路五七之二號住處，連續施用第一級毒品海洛因
    多次，認與本案業經起訴部分有連續犯之關係，屬於裁判上一罪，而予移送併辦
    ，經本院審理結果，移送併辦之犯罪時間係自九十二年八月中旬起至九十二年九
    月十二日止，而本件起訴之犯罪時間則係自九十二年六月中旬起至九十二年十月
    五日止，則移送併辦部分，與本案係屬同一案件，自為起訴效力所及，本院自得
    併予審理。爰審酌被告前因施用毒品犯行，甫經觀察勒戒，猶故態復萌，再施用
    毒品不輟，無視於毒品對於自身健康之戕害及國家對於杜絕毒品犯罪之禁令，其
    行可議，然施用毒品之行為係屬自戕行為，對於社會所產生之潛在危害性尚屬輕
    微，且被告犯罪後坦承犯行，尚知悔悟，態度良好等一切情狀，量處如主文所示
    之刑。
三、扣案之殘渣袋一個、注射針筒一支，均係被告所有供施用毒品海洛因所使用之物
    ，業據被告供承在卷，爰依刑法第三十八條第一項第二款之規定，併予諭知沒收
    。
據上論斷，應依刑事訴訟法第二百七十三條之一第一項、第二百九十九條第一項前段
，毒品危害防制條例第十條第一項、第二十條第三項前段，刑法第十一條前段、第五
十六條、第三十八條第一項第二款，判決如主文。
中      華      民      國     九十二     年    十二    月    二十三    日
                               臺灣臺中地方法院刑事第五庭
                                       法  官  巫淑芳
右正本證明與原本無異。
如不服本判決，應於送達後十日內向本院提出上訴狀 （須附繕本） ，上訴於台灣高
法院台中分院。
                                        書記官
中      華      民      國     九十二     年    十二    月    二十三    日
附錄本案論罪法條全文：
毒品危害防制條例第十條：
施用第一級毒品者，處六月以上五年以下有期徒刑。
施用第二級毒品者，處三年以下有期徒刑。


司法院資訊處製作；財團法人民間司法改革基金會備份。
